Config:
  hfst:
    Gen: ../../../src/generator-gt-norm.hfst
    Morph: ../../../src/analyser-gt-norm.hfst
  xerox:
    Gen: ../../../src/generator-gt-norm.xfst
    Morph: ../../../src/analyser-gt-norm.xfst
    App: lookup

Tests:

# todo:
# Proofread the gold standard (below)
# Then: linnrun analyser, then correct. 


  Noun - pieni - ei tsekattu : # Noun 'small' - ei tsekattu
     pieni+A+Sg+Nom: pieni
     pieni+A+Sg+Gen: pienen
     pieni+A+Sg+Par: pientä
     pieni+A+Sg+Tra: pieneksi
     pieni+A+Sg+Abe: pienettä
     pieni+A+Sg+Ine: pienessä
     pieni+A+Sg+Ela: pienestä
     pieni+A+Sg+Ill: pienheen
     pieni+A+Sg+Ade: pienelä
     pieni+A+Sg+Abl: pieneltä
     pieni+A+Sg+All: pienele
     pieni+A+Sg+Ess: pienenä
     pieni+A+Pl+Nom: pienet
     pieni+A+Pl+Gen: pieniin
     pieni+A+Pl+Par: pienii
     pieni+A+Pl+Tra: pieniksi
     pieni+A+Pl+Abe: pienittä
     pieni+A+Pl+Ine: pienissä
     pieni+A+Pl+Ela: pienistä
     pieni+A+Pl+Ill: pienhiin
     pieni+A+Pl+Ade: pienilä
     pieni+A+Pl+Abl: pieniltä
     pieni+A+Pl+All: pienile
     pieni+A+Pl+Ess: pieninä
     pieni+A+Pl+Com: pienine
     
     pieni+A+Sg+Comp+Nom: pienempi
     pieni+A+Sg+Comp+Gen: pienemän
     pieni+A+Sg+Comp+Par: pienemppää
     pieni+A+Sg+Comp+Tra: pienemäksi
     pieni+A+Sg+Comp+Abe: pienemättä
     pieni+A+Sg+Comp+Ine: pienemässä
     pieni+A+Sg+Comp+Ela: pienemästä
     pieni+A+Sg+Comp+Ill: pienemphään
     pieni+A+Sg+Comp+Ade: pienemällä
     pieni+A+Sg+Comp+Abl: pienemältä
     pieni+A+Sg+Comp+All: pienemälle
     pieni+A+Sg+Comp+Ess: pienempännä
     pieni+A+Pl+Comp+Nom: pienemät
     pieni+A+Pl+Comp+Gen: pienemitten
     pieni+A+Pl+Comp+Par: pienemppii
     pieni+A+Pl+Comp+Tra: pienemiksi
     pieni+A+Pl+Comp+Abe: pienemittä
     pieni+A+Pl+Comp+Ine: pienemissä
     pieni+A+Pl+Comp+Ela: pienemistä
     pieni+A+Pl+Comp+Ill: pienemphiin
     pieni+A+Pl+Comp+Ade: pienemillä
     pieni+A+Pl+Comp+Abl: pienemiltä
     pieni+A+Pl+Comp+All: pienemille
     pieni+A+Pl+Comp+Ess: pienempinnä
     pieni+A+Pl+Comp+Com: pienempine

     pieni+A+Sg+Superl+Nom: pieniin
     pieni+A+Sg+Superl+Gen: pienimän
     pieni+A+Sg+Superl+Par: pieniintä
     pieni+A+Sg+Superl+Tra: pienimäksi
     pieni+A+Sg+Superl+Abe: pienimättä
     pieni+A+Sg+Superl+Ine: pienimässä
     pieni+A+Sg+Superl+Ela: pienimästä
     pieni+A+Sg+Superl+Ill: pienimphään
     pieni+A+Sg+Superl+Ade: pienimällä
     pieni+A+Sg+Superl+Abl: pienimältä
     pieni+A+Sg+Superl+All: pienimälle
     pieni+A+Sg+Superl+Ess: pienimpännä
     pieni+A+Pl+Superl+Nom: pienimät
     pieni+A+Pl+Superl+Gen: pienimitten
     pieni+A+Pl+Superl+Par: pienimppii
     pieni+A+Pl+Superl+Tra: pienimiksi
     pieni+A+Pl+Superl+Abe: pienimittä
     pieni+A+Pl+Superl+Ine: pienimissä
     pieni+A+Pl+Superl+Ela: pienimistä
     pieni+A+Pl+Superl+Ill: pienimphiin
     pieni+A+Pl+Superl+Ade: pienimillä
     pieni+A+Pl+Superl+Abl: pienimiltä
     pieni+A+Pl+Superl+All: pienimille
     pieni+A+Pl+Superl+Ess: pienimpinnä
     pieni+A+Pl+Superl+Com: pienimpine
